臺灣高等法院刑事判決　　　　　　　 100年度上訴字第1216號
上　訴　人
即　被　告　趙光彬
選任辯護人　連兆宗律師
上　訴　人
即　被　告　孫元祥
選任辯護人　舒建中律師
上列上訴人因毒品危害防制條例案件，不服臺灣板橋地方法院99
年度訴字第1122號，中華民國100年2月24日第一審判決（起訴案
號：臺灣板橋地方法院檢察署99年度偵字第5966號），提起上訴
，本院判決如下：
    主  文
原判決撤銷。
孫元祥共同運輸第二級毒品，累犯，處有期徒刑柒年陸月，扣案
如附表所示之毒品甲基安非他命陸包及殘渣塑膠袋陸個均沒收銷
燬，黑色包包壹個沒收。
趙光彬共同販賣第二級毒品，累犯，處有期徒刑伍年陸月，販賣
第二級毒品所得新台幣拾壹萬肆仟元與「林先生」連帶沒收，如
全部或一部不能沒收時，以渠等財產抵償之。扣案如附表所示之
毒品甲基安非他命陸包及殘渣塑膠袋陸個均沒收銷燬，黑色包包
壹個沒收。
    事  實
一、趙光彬曾因偽造有價證券案件，經本院高雄分院以八十七年
    度上更一字第六十五號判處有期徒刑一年四月確定，嗣經減
    刑為有期徒刑八月；又因違反肅清煙毒條例及麻醉藥品管理
    條例案件，經本院於民國九十年四月六日以八十九年度上重
    更二字第三十八號案件，判處有期徒刑十年及五年十月確定
    ；前開各罪刑嗣經定應執行有期徒刑十二年四月，經接續執
    行，於九十四年八月五日因縮短刑期假釋出監，並於九十八
    年一月十三日縮刑期滿執行完畢。孫元祥曾因違反藥事法及
    麻醉藥品管理條例案件，經臺灣臺北地方法院於八十三年三
    月十七日以八十三年度訴緝字第三十八號案件，判處有期徒
    刑十月及五年八月，其中違反麻醉藥品管理條例部分，嗣經
    本院於八十三年十月二十六日以八十三年度上訴字第四四九
    九號案件，改判處有期徒刑三年確定；又因施用毒品罪、施
    用麻醉藥品罪、轉讓禁藥罪、持有手槍罪及違反電信法等案
    件，經原審法院於八十六年八月七日以八十六年度訴字第一
    二九九號案件，判處有期徒刑三年十月、十月、十月、十月
    及十月，其中違反電信法等部分，嗣經本院八十八年八月十
    七日以八十八年度上更一字第三六七號改判處有期徒刑四月
    及四月，八十八年十月七日判決確定；前開各罪經裁定減刑
    並定應執行刑後，於九十六年七月十六日縮刑期滿執行完畢
    。
二、詎趙光彬及孫元祥均猶不知悔改，均明知甲基安非他命係毒
    品危害防制條例第二條第二項第二款所定之第二級毒品，不
    得販賣、運輸及持有，趙光彬竟基於營利之意圖，與真實姓
    名年籍不詳之林姓成年男子共同基於販賣第二級毒品甲基安
    非他命之犯意聯絡，趙光彬、孫元祥並共同基於運輸甲基安
    非他命之犯意聯絡，於九十九年二月十一日先由趙光彬與專
    程南下高雄之孫元祥，在高雄市某不詳地點，當面約妥以每
    兩（即三十七點八公克）要價新臺幣（下同）三萬元之對價
    ，販賣若干甲基安非他命與孫元祥，因當場無甲基安非他命
    之現貨，遂由孫元祥預付現金十一萬四千元（起訴書誤載為
    十一萬二千元）與趙光彬，約定於趙光彬取得毒品後，由趙
    光彬攜帶該批甲基安非他命北上。俟趙光彬於翌日即十二日
    下午三時許，在高雄市○○路某咖啡館內，自前開林姓成年
    男子取得甲基安非他命後，旋由趙光彬於同日下午四時四十
    八分許，攜帶該批甲基安非他命自高雄左營搭乘高鐵北上起
    運，並聯絡孫元祥開車前往高鐵板橋站會合，趙光彬於同日
    下午六時十五分許抵達高鐵板橋站後，與駕駛車牌號碼CO─
    六○二○號自小客車前來之孫元祥會合，並將隨身所攜帶裝
    有前開六包甲基安非他命之黑色背包一只攜入孫元祥之車內
    ；嗣於九十九年二月十二日下午六時三十分許，在位於新北
    市板橋區縣○○道○段七號「板橋車站」南三門前之前開自
    小客車內，為警當場查獲趙光彬及孫元祥，並在前開車內起
    出孫元祥所有之海洛因一包（毛重零點二六公克）（孫元祥
    所涉施用毒品部分，另案由檢察官提起公訴），另自趙光彬
    隨身黑色背包內，扣得甲基安非他命六包（內政部警政署刑
    事警察局鑑驗前總毛重一百五十七點二四公克【含包裝塑膠
    袋及紙】，純度約百分之九十八，驗前純質共淨重一百四十
    九點零九公克；各包詳細鑑驗後淨重，如附表所示）及其內
    均含有SIM卡之手機三支等物。
三、案經內政部警政署刑事警察局及士林憲兵隊移請臺灣板橋地
    方法院檢察署檢察官偵查起訴。
    理  由
一、證據能力方面：
  (一)按被告之自白非出於強暴、脅迫、利誘、詐欺、疲勞訊問、
    違法羈押或不正之方法，且與事實相符者，得為證據，刑事
    訴訟法第一百五十六條第一項定有明文。本案被告趙光彬、
    孫元祥於檢察官偵查中有關其犯罪事實之自白，未抗辯有上
    開非任意性之情形，本院亦查無任何事證，有上述不正訊問
    之情，應認為該自白具有任意性，而有證據能力。
  (二)被告趙光彬於警詢時之陳述，對同案被告孫元祥而言，屬傳
    聞證據，辯護人既爭執其證據能力，且查無其他可作為證據
    之規定，依刑事訴訟法第一百五十九條第一項規定，不得作
    為被告孫元祥有關犯罪事實之證據。
  (三)按被告以外之人於偵查中向檢察官所為陳述，除顯有不可信
    之情況者外，得為證據，刑事訴訟法第一百五十九條之一第
    二項定有明文。偵查中對被告以外之人（包括證人、鑑定人
    、告訴人、被害人及共同被告等）所為之偵查筆錄，或被告
    以外之人向檢察官所提之書面陳述，性質上均屬傳聞證據。
    惟現階段刑事訴訟法規定檢察官代表國家偵查犯罪、實施公
    訴，依法其有訊問被告、證人及鑑定人之權，證人、鑑定人
    且須具結，而實務運作時，檢察官偵查中向被告以外之人所
    取得之陳述，原則上均能遵守法律規定，不致違法取供，其
    可信度極高，職是，被告以外之人前於偵查中已具結而為證
    述，除反對該項供述得具有證據能力之一方，已釋明「顯有
    不可信之情況」之理由外，應認該證人於偵查中之陳述具有
    證據能力。查證人趙光彬於偵查時之證述，對被告孫元祥而
    言雖屬傳聞證據，惟業於原審經被告孫元祥及其辯護人行交
    互詰問，且被告孫元祥及其辯護人既未釋明其證述有何顯不
    可信之情況，依刑事訴訟法第一百五十九條之一第二項規定
    ，自有證據能力。
  (四)本案係依臺灣台北地方法院核發通訊監察書實施監聽之刑事
    案件，並由憲兵司令部士林憲兵隊會同警方於上開時、地查
    獲被告趙光彬、孫元祥二人，並依法實施逮捕、搜索、扣押
    及偵訊之程序等情，已據證人即士林憲兵隊上尉調查官蔡正
    建、李燦明各於原審審理時到庭結證明確，並有通訊監察書
    、憲兵司令部士林憲兵隊刑事案件調查移送書在卷可稽，是
    本件由上開人員會同所實施之監聽、逮捕、搜索、扣押及偵
    訊等程序均屬合法，其因此所取得之相關證據資料（例如：
    扣案物品、偵訊或調查筆錄）均有證據能力。
  (五)卷附被告趙光彬與孫元祥間行動電話通訊監察譯文，係司法
    警察依臺灣台北地方法院核發之通訊監察書依法為通訊監察
    所取得，此有該院九十九年二月六日九十九年聲監字第００
    ０一六一號通訊監察書可憑，且被告二人對該譯文內容均表
    示係渠等通話內容無訛，該通訊監察譯文自有證據能力。
  (六)本院下列所引用卷內之文書證據及物證，並無證據證明係公
    務員違背法定程序所取得，檢察官、被告、辯護人等於本院
    亦均未主張排除下列文書證據及物證之證據能力，且迄本院
    言詞辯論終結前均未表示異議，本院審酌前揭文書證據及物
    證並非公務員違背法定程序所取得，亦無刑事訴訟法第一百
    五十九條之四顯有不可信之情況，故下列文書及物證應均有
    證據能力。
二、訊據上訴人即被告趙光彬坦承有上揭與「林先生」共同販賣
    甲基安非他命予被告孫元祥，並將扣案之甲基安非他命六包
    自高雄左營搭乘高鐵運輸至高鐵板橋站之事實不諱（見本院
    卷第一○二頁），核與證人即被告孫元祥於偵查中及原審審
    理時所證情節相符（見偵查卷第一四八頁、原審卷一第九十
    六頁），復有如附表所示之毒品六包、台灣高鐵車票一張（
    見偵查卷第四十七頁）扣案足資佐證，該扣案之毒品六包經
    鑑定結果，確實為第二級毒品甲基安非他命，亦有內政部警
    政署刑事警察局九十九年三月二十九日刑鑑字第0990039712
    號及憲兵司令部刑事鑑識中心九十九年三月五日憲直刑鑑字
    第0990000403號鑑定書各一件附卷足憑（見偵查卷第一五五
    至一五六頁、原審卷二第二十六至二十七頁），被告趙光彬
    之白白核與事實相符，堪予採信。
三、查甲基安非他命為法律禁止持有、施用、販賣之第二級毒品
    ，於同係施用毒品者間具有高度之流通價值，每公克價格高
    達千元；又販賣毒品為萬國公罪，刑罰極為嚴厲等情，均為
    稍具常識之成年人所周知之事，尤以被告趙光彬前有施用毒
    品前科，有本院被告前案紀錄表1份可稽，對此更應知之甚
    詳。依被告趙光彬於原審羈押庭訊問時所述，孫元祥將錢交
    給伊向林先生買毒品，林先生一兩給伊三千元，共可得一萬
    二千元等語（見原審聲羈卷第四頁），若非有利可圖，「林
    先生」豈有願給付被告趙光彬每兩三千元報酬之理。足證被
    告趙光彬與「林先生」共同販賣毒品甲基安非他命予被告孫
    元祥主觀上確有營利意圖，且客觀上亦有獲利無訛。
四、訊據上訴人即被告孫元祥固坦承委託趙光彬找尋毒品賣家，
    並前往高雄地區交予趙光彬十一萬四千元購毒款，嗣並於前
    開查獲地點為警查獲之事實不諱，惟矢口否認有運輸毒品之
    犯行，辯稱：我沒有運輸毒品之行為云云。經查：
  (一)證人即被告趙光彬於偵查中證稱：扣案之甲基安非他命六包
    是孫元祥的，孫元祥打電話給我，要我幫他送安非他命到台
    北給他。他說我到板橋火車站他會來載我。他說現在警察在
    執行春安，怕被警察攔查。我承認（運輸毒品），是孫元祥
    要我幫他送的等語（見偵查卷第六十頁）。被告孫元祥於偵
    查中亦坦承南下高雄係為了委託趙光彬購買毒品，並稱：「
    過年前台北安非他命買不到，我南下高雄時，趙光彬就建議
    我買多一點」等語（見偵查卷第一四八頁）；於原審聲羈庭
    訊問時孫元祥亦供稱：「當時我帶了十一萬四千元，全部給
    趙光彬，當時約定要給我四兩的安非他命，當天晚上我就回
    台北，十二日下午接到趙光彬電話，要我到板橋車站去接他
    」等語（見原審聲羈卷第五頁反面）。是依上開供述對照以
    觀，被告孫元祥因為台北地區無法購得毒品，乃向在高雄之
    趙光彬購買毒品，趙光彬與孫元祥復就共同自高雄地區運輸
    所購得之毒品甲基安非他命六包，至板橋地區，其二人間顯
    然已達成犯意之連絡，至為灼然。
  (二)參以被告趙光彬與孫元祥間於九十九年二月十二日間之手機
    通訊監聽譯文（見原審卷第一一五至一一七頁），被告趙光
    彬與孫元祥確實有以0000000000號手機門號與0000000000號
    手機相互聯繫，或由渠等二人分別與第三人王克正之000000
    0000號行動電話聯繫，確認被告趙光彬之位置及抵達時間，
    足認被告孫元祥已事先掌握被告趙光彬之行蹤，並前往板橋
    車站迎接被告趙光彬，其有利用趙光彬為其運輸毒品亦堪認
    定。被告趙光彬於原審雖證稱：伊幫被告孫元祥調到毒品後
    ，沒有說要送到台北云云（見原審卷一第九十四頁），然與
    其於偵查中所證及上開電話通聯譯文內容不符，顯係迴護被
    告孫元祥之詞，不足為有利於被告孫元祥之認定。是被告孫
    元祥否認有共同運輸毒品，顯係卸責之詞，不足採信。此外
    ，復有上揭如附表所示之毒品六包、台灣高鐵車票一張扣案
    可證。本案事證已甚明確，被告趙光彬、孫元祥二人犯行堪
    以認定。
五、按受施用毒品者委託，代為向販售毒品者購買毒品後，交付
    委託人以供施用，並收取價款，為幫助施用；受販售毒品者
    委託，將毒品交付買受人，並收取價款，則係共同販賣。二
    者固同具向毒販取得毒品後交付買受人並收取代價之行為外
    觀，然因行為人主觀上，究與販售者抑或買受人間有犯意聯
    絡，而異其行為責任。前者係受施用者委託，意在便利、助
    益施用，與施用毒品者間有犯意聯絡，後者則係受販售者之
    委託而與販售者間有犯意聯絡（最高法院九十九年度台上字
    第五五四九號判決參照）。本件被告孫元祥於本院供稱：我
    到高雄是要向被告趙光彬買甲基安非他命，他沒有甲基安非
    他命，答應要幫我買等語（見本院卷第六十三頁反面），而
    被告趙光彬則自承販賣甲基安非他命予被告孫元祥（見本院
    卷第一○二頁），並於原審羈押庭訊問時供稱：孫元祥將錢
    交給伊向林先生買毒品，林先生一兩給伊三千元，共可得一
    萬二千元等語（見原審聲羈卷第四頁），足證被告趙光彬非
    僅係受孫元祥委託向「林先生」購買毒品，亦且與「林先生
    」有共同販賣毒品予孫元祥之犯意聯絡及行為分擔。
六、次按毒品危害防制條例之運輸毒品罪，所稱之運輸係指轉運
    輸送而言，不以國外輸入國內或國內輸出國外者為限，其在
    國內運送者，亦屬之，至於運輸之動機、目的是否意在為己
    或為他人，運輸之方法為海運、空運、陸運或兼而有之，均
    非所問。至零星夾帶或短途持送者，雖得斟酌實際情形，依
    持有毒品罪論科，但仍以無運輸或販賣之意圖者為限。又運
    輸不以為他人輸送為必要，為自己輸送者亦包括在內。是毒
    品之為運輸或持有，應以運送途程之遠近及數量之多寡等情
    ，並依實際狀況參酌行為人之犯意而為認定。（最高法院九
    十九年度台上字第二二四五號判決、二十七年滬上字第四二
    號、二十四年上字第一六七三號判例意旨參照）。本件被告
    趙光彬及孫元祥共同將甲基安非他命六包（驗前總毛重達一
    百五十七點二四公克）從高雄搭乘高鐵攜至板橋，在板橋車
    站為警查獲等情已如上述，自應認其業已本於運輸之意思而
    有搬運輸送甲基安非他命之行為，復起運離開現場，是其運
    輸毒品甲基安非他命之行為應已成立且既遂。且就客觀而言
    ，被告趙光彬及孫元祥顯非零星夾帶或短途持送之情形，足
    認被告趙光彬、孫元祥確有本於運輸之意思而運輸第二級毒
    品甲基安非他命之行為。
六、核被告趙光彬與真實姓名、年籍不詳之成年男子「林先生」
    共同販賣第二級毒品甲基安非他命予孫元祥，並與被告孫元
    祥共同運輸第二級毒品甲基安非他命之所為，係犯毒品危害
    防制條例第四條第二項之販賣及運輸第二級毒品罪；被告孫
    元祥所為，則係犯毒品危害防制條例第四條第二項之運輸第
    二級毒品罪。被告孫元祥與「林先生」就前開販賣第二級毒
    品之犯行，及與被告趙光彬就前開運輸第二級毒品之犯行，
    有犯意之聯絡及行為之分擔，均為共同正犯。被告趙光彬販
    賣毒品行為與運輸毒品行為間，行為局部同一，應按想像競
    合犯，從一重之販賣毒品罪處斷。被告趙光彬販賣第二級毒
    品前持有第二級毒品之低度行為，為其販賣之高度行為所吸
    收，不另論罪。被告孫元祥持有第二級毒品之低度行為，為
    運輸毒品之高度行為所吸收，亦不另論罪。起訴書雖記載被
    告孫元祥係在九十九年二月十二日下午六時二十五分許，被
    告趙光彬抵達高鐵板橋站將扣案之甲基安非他命攜入被告孫
    元祥所駕駛之上自用小客車後，才開始起運，然本件被告孫
    元祥與趙光彬間就運輸毒品犯行既有犯意聯絡及行為分擔，
    則被告孫元祥起運毒品甲基安非他命之時間應係在高鐵左營
    站被告趙光彬搭乘高鐵自高雄北上之時，然因此為同一運輸
    行為，為事實上一罪，且原審檢察官亦以九十九年度蒞字第
    八九九一號補充理由書補充之（見原審卷一第七十四至七十
    六頁）本院自得逕予審理。再被告趙光彬、孫元祥二人均有
    犯罪事實欄所載之論罪、科刑及徒刑之執行情形，有本院被
    告前案紀錄表二件在卷可稽，渠等均於有期徒刑執行完畢後
    ，五年以內故意再犯本件有期徒刑以上之罪，均為累犯，就
    法定本刑有期徒刑部分，均應依刑法第四十七條第一項規定
    加重其刑。至法定本刑無期徒刑部分，則不得加重。又被告
    趙光彬於原審羈押庭時（當時尚屬偵查中）坦承「林先生」
    販賣毒品給被告孫元祥時，答應一兩給伊三千元之報酬，及
    受被告孫元祥之託將扣案之甲基安非他命自高雄攜帶到高鐵
    板橋站，並於本院審理時自白販賣及運輸第二級毒品不諱，
    與毒品危害防制條例第十七條第二項得減刑之規定相符，自
    應依該條項之規定減輕其刑，並依法先加重後減輕之。
七、原審以被告二人犯行事證明確，因予論科，固非無見。惟查
    ：(一)被告趙光彬與「林先生」間就販賣毒品予被告孫元祥之
    犯行有犯意聯絡、行為分擔，所為應成立共同販賣第二級毒
    品罪，原判決認此部分僅構成幫助持有罪，並與運輸毒品罪
    間屬想像競合犯，應從一重之運輸毒品罪論斷，尚有未洽；
    (二)被告趙光彬於偵查中及本院審理時均坦承有共同販賣及運
    輸二級毒品犯行，原判決未適用毒品危害防制條例第十七條
    第二項規定減刑，亦有未當；(三)起訴書係記載被告孫元祥係
    在九十九年二月十二日下午六時二十五分許，被告趙光彬抵
    達高鐵板橋站將扣案之甲基安非他命攜入被告孫元祥所駕駛
    之上自用小客車後，才開始起運，然本件被告孫元祥與趙光
    彬間就運輸毒品犯行既有犯意聯絡及行為分擔，則被告孫元
    祥起運毒品甲基安非他命之時間應係在高鐵左營站被告趙光
    彬搭乘高鐵自高雄北上之時，亦如上述，惟原審判決並未說
    明法院何以得就被告孫元祥此部分運輸犯行得以逕予審理之
    理由，亦有疏漏。被告趙光彬上訴雖辯稱所為應僅構成幫助
    販賣並非運輸云云，然被告趙光彬於本院審理時已自承有共
    同販賣、運輸二級毒品，已如上述，而被告孫元祥上訴仍執
    陳詞否認有何共同運輸毒品犯行，雖均無理由，然原判決既
    有上開可議，仍屬無可維持維持，自應由本院將原判決撤銷
    改判。爰審酌被告二人均有犯罪前科，品性不佳，被告趙光
    彬與「林先生」共同販賣二級毒品予被告孫元祥，並與被告
    孫元祥共同運輸毒品，危害社會治安甚鉅，兼衡其二人之知
    識程度、身心狀態、犯罪之手段、運輸毒品六包共毛重一五
    七點二四公克，數量甚鉅，若該毒品在施用者間流通，將嚴
    重危害國民身心健康及社會風氣，公訴人之求刑及其二人犯
    罪後之態度等一切情狀，分別量處如主文第二項、第三項所
    示之刑。
八、又按犯毒品危害防制條例第四條至第九條之罪者，其供犯罪
    所用或因犯罪所得之財物，均沒收之，如全部或一部不能沒
    收時，追徵其價額或以其財產抵償之，毒品危害防制條例第
    十九條第一項分別定有明文；又毒品危害防制條例第十九條
    第一項規定，犯同條例第四條至第九條之罪者，其供犯罪所
    用或因犯罪所得之財物，均沒收之，但並無「不問屬於犯人
    與否沒收之」之特別規定，自應仍有刑法第三十八條第一項
    第三款、第三項前段之適用，即以屬於犯人所有者為限，始
    得沒收之；又因毒品危害防制條例第十九條第一項係採義務
    沒收主義，故犯罪所得之對價，不問其中成本若干，利潤多
    少，均應全部諭知沒收，且該條所稱「追徵其價額」者，必
    限於所沒收之物為金錢以外之其他財物而無法沒收時，始應
    追徵其價額，使其繳納與原物相當之價額，如所得財物為金
    錢而無法沒收時，應以其財產抵償之，而不發生追徵價額之
    問題。又共同正犯犯罪所得之財物為現金時，因共同正犯應
    就全部犯罪結果負其責任，而合併計算犯罪所得，且於全部
    或一部不能沒收時以其財產抵償之，但為避免執行時發生重
    複沒收、抵償之情形，故各共同正犯之間係採「連帶沒收主
    義」，於裁判時應諭知被告共同犯罪所得之財物應與其他共
    同正犯「連帶沒收之」。另在共同正犯之場合，基於共同犯
    罪行為，應由共犯各負全部責任之理論，對於共犯間「供犯
    罪所用或犯罪預備之物」，祇要屬於共犯中一人所有，即得
    對於其餘共犯為沒收之諭知。本案有關沒收部分，分別審酌
    如下：
  (一)扣案之附表所載甲基安非他命六包及包裝塑膠殘渣袋六個（
    因包裝毒品甲基安非他命而與毒品直接接觸，無法析離），
    應依毒品危害防制條例第十八條第一項前段之規定，宣告沒
    收銷燬之；未扣案之黑色包包一個，為被告趙光彬所有，供
    作為毒品放置之用（業據趙光彬於警詢及偵查中供述在卷）
    ，有防止毒品甲基安非他命裸露、逸出及潮濕之功用，並便
    於運輸毒品所用之物，應依毒品危害防制條例第十九條第一
    項規定沒收之。至於扣案之行動電話三支，其中被告趙光彬
    與孫元祥曾為聯繫運輸毒品，而通話使用者之門號0000000
    000號及0000000000號二支手機，分別係登記為吳芊葉及孫
    楊美珠所有，此有遠傳電信股份有限公司九十九年十一月二
    十五日及九十九年十一月十日函覆之行動電話基本資料查詢
    表各一件在卷可稽（見原審卷二第四至五、十至十四頁），
    均非被告趙光彬及孫元祥所有；其餘扣案手機雖有被告趙光
    彬所有之物，然無證據足資證明係被告趙光彬供運輸毒品或
    幫助購買毒品所用之物，爰不另為沒收之諭知。
  (二)被告趙光彬與「林先生」共同販賣二級毒品所得十一萬四千
    元，應依毒品危害防制條例第十九條第一項規定宣告沒收，
    且依共犯責任共同原則，應諭知與「林先生」連帶沒收，如
    全部或一部不能沒收時，自應以被告趙光彬之財產抵償或連
    帶抵償之。
  (三)另在被告孫元祥身上查獲之粉末一包及在被告趙光彬身上查
    獲之藥丸二顆經檢驗結果雖為第一級毒品海洛因及第三級毒
    品FM2，有上開憲兵司令部刑事鑑識中心鑑定書可憑，然因
    與本件被告二人所犯販賣及運輸第二級毒品罪無涉，爰不為
    沒收之諭知。
據上論斷，應依刑事訴訟法第三百六十九條第一項前段、第三百
六十四條、第二百九十九條第一項前段，毒品危害防制條例第四
條第二項、第十八條第一項前段、第十九條第一項，刑法第十一
條前段、第二十八條、第四十七條第一項、第五十五條，判決如
主文。
本案經檢察官邱美育到庭執行職務。
中    華    民    國   100    年    8     月    9     日
                  刑事第二十一庭審判長法  官  周政達
                                      法  官  楊力進
                                      法  官  許永煌
以上正本證明與原本無異。
如不服本判決，應於收受送達後10日內向本院提出上訴書狀，其
未敘述上訴之理由者並得於提起上訴後10日內向本院補提理由書
（均須按他造當事人之人數附繕本）「切勿逕送上級法院」。
                                      書記官  林吟玲
中    華    民    國   100    年    8     月    9     日
附表：
編號
一、甲基安非他命壹包，淨重肆點伍肆伍伍公克，取樣零點零參
    貳柒公克（已鑑析用罄），餘肆點伍壹貳捌公克。
二、甲基安非他命壹包，淨重零點貳肆伍柒公克，取樣零點零壹
    肆柒公克（已鑑析用罄），餘零點貳參壹零公克。
三、甲基安非他命壹包，淨重參陸點貳捌貳柒公克，取樣零點零
    伍壹壹公克（已鑑析用罄），餘參陸點貳參壹陸公克。
四、甲基安非他命壹包，淨重參柒點壹肆陸壹公克，取樣零點零
    肆參陸公克（已鑑析用罄），餘參柒點壹零貳伍公克。
五、甲基安非他命壹包，淨重參陸點伍捌陸壹公克，取樣零點零
    貳柒捌公克（已鑑析用罄），餘參陸點伍伍捌參公克。
六、甲基安非他命壹包，淨重參陸點捌零肆陸公克，取樣零點零
    貳玖柒公克（已鑑析用罄），餘參陸點柒柒肆玖公克。
附錄本案論罪科刑法條全文：
毒品危害防制條例第4條
製造、運輸、販賣第一級毒品者，處死刑或無期徒刑；處無期徒
刑者，得併科新臺幣2千萬元以下罰金。
製造、運輸、販賣第二級毒品者，處無期徒刑或7年以上有期徒
刑，得併科新臺幣1千萬元以下罰金。
製造、運輸、販賣第三級毒品者，處5年以上有期徒刑，得併科
新臺幣7百萬元以下罰金。
製造、運輸、販賣第四級毒品者，處3年以上10年以下有期徒刑
，得併科新臺幣3百萬元以下罰金。
製造、運輸、販賣專供製造或施用毒品之器具者，處1年以上7年
以下有期徒刑，得併科新臺幣1百萬元以下罰金。
前五項之未遂犯罰之。